【裁判字號】    98,交聲,1221
【裁判日期】    981021
【裁判案由】    違反道路交通管理處罰條例聲明異議
【裁判全文】
臺灣士林地方法院交通事件裁定
原處分機關  交通部公路總局臺北區監理所基隆監理站
異  議  人
即受處分人  甲○○
上列受處分人因違反道路交通管理處罰條例案件，對於交通部公
路總局臺北區監理所基隆監理站於民國98年9 月23日所為之處分
（原處分案號：基監字第裁42-1AD859639號）聲明異議，本院裁
定如下：
    主  文
異議駁回。
    理  由
一、按汽車駕駛人停車時，停車時間、位置、方式、車種不依規
    定者，處新臺幣（下同）600 元以上1,200 元以下罰鍰，道
    路交通管理處罰條例第56條第1 項第9 款定有明文。次按在
    停車場內或路邊准停車處所停車時，應依規定停放，不得紊
    亂，道路交通安全規則第112 條第1 項第14款亦有明文規定
    。
二、原處分意旨略以：受處分人甲○○所有之車號6G-9370 號自
    用小客車，於民國98年7 月19日12時4 分許，停放在臺北市
    ○○○路2 段停車場內，遭臺北市停車管理工程處拍照舉發
    有「停車位置不依規定」之違規，爰依道路交通管理處罰條
    例第56條第1 項第9 款規定，裁處受處分人罰鍰600 元等語
    。
三、異議意旨略以：伊車輛停放處，非停車場之通道，且該處並
    未設立禁止停車之標誌。縱令停車場入口設有停車須知告示
    牌，但一般人在進入停車場之前，不可能會先停下車去看該
    告示牌之內容云云。
四、經查：
  (一)受處分人固坦承確有於上揭時、地，將其所有之上開車輛停
    放於上揭地點，並有舉發機關臺北市停車管理工程處舉發之
    採證照片1 幀附卷可稽，足認受處分人確實未將車輛停放在
    該停車場規劃之停車格內。
  (二)受處分人雖以前詞置辯，然舉發機關已就受處分人之申訴回
    覆略以：「‧‧臺端（即受處分人）車輛未依規定停放於規
    劃之車格位內卻於保留通道停車屬實，原舉發仍宜維持。」
    等語，此有臺北市停車管理工程處98年9 月9 日北市停管字
    第098360 39100號函在卷可稽。另參酌受處分人亦不爭執該
    停車場之入口處設置有停車須知告示牌，其上已記載：車輛
    駕駛人請依停車位佈設方式停妥車輛，如有任意停放者，得
    依法取締等語，雖受處分人辯以在進入停車場之前，不可能
    會先停下車去看該告示牌之內容云云，惟本院認為受處分人
    既然將上開車輛停放於該停車場內，即應遵守上開停車須知
    關於停車位置之內容，將車輛停放在停車格位內，此為應有
    之守法觀念，與受處分人停車前是否有了解上開停車須知之
    內容無涉。況且，在停車場停車時，除非因停車場未繪製停
    車格位而無從遵循外，本應停在規劃之停車格內，為當然之
    理，受處分人自不可能諉為不知。因此，縱令受處分人之停
    車處，未設置有任何禁止停車標誌，在停車場內仍不能任由
    受處分人自行決定停放於未繪製停車格之空地。從而，受處
    分人上開所辯，純係卸責之詞，本件事證明確，受處分人之
    違規行為，已堪認定，應依法處罰。
五、綜上，本件受處分人確有停車位置不依規定之違規行為，原
    處分機關依首開道路交通管理處罰條例之規定，裁處受處分
    人罰鍰600 元，核無違誤。受處分人之異議，為無理由，應
    予駁回。
六、據上論斷，依道路交通案件處理辦法第19條，裁定如主文。
中    華    民    國    98    年    10    月    21    日
                  交通法庭法  官  林政佑
以上正本證明與原本無異
如不服本裁定應於送達後5日內向本院提出抗告狀
                          書記官  蔡昀潔
中    華    民    國    98    年    10    月    21    日


司法院資訊處製作；財團法人民間司法改革基金會備份。
